# 实务的若干问题

提问人：baihaojie1986 时间：2018-01-12 07:06:17
请教陈版 1 、公司控制的一家子公司，由于涉诉，已经进入破产清算程序，且严重资不抵债，清算后预期不会有收益，这块在处置日子公司账面还有些货币资金，合并现金流量表中这块子公司的货币资金在哪个报表项目中列报呢？列报至支付其他与投资活动有关的现金吗？ 2 、在实务中会遇到一些业务，有费用负数计量和收入确认的选择问题，请问这块判断的标准是什么？以什么为依据呢？

回答人：chenyiwei
1 、可以。 2 、考虑参考新的收入准则中“总额法/净额法”区分、“应付客户对价”等指引予以考虑。